【裁判字號】    98,上易,103
【裁判日期】    980121
【裁判案由】    竊盜
【裁判全文】
臺灣高等法院刑事判決                 98年度上易字第103號
上  訴  人
即  被  告  甲○○
上列上訴人即被告因竊盜案件，不服臺灣桃園地方法院97年度審
易字第1313號，中華民國97年11月28日第一審判決（起訴案號：
臺灣桃園地方法院檢察署97年度偵字第13824 號），提起上訴，
本院判決如下：
    主  文
上訴駁回。
    理  由
一、按不服地方法院之第一審判決而上訴者，應向管轄第二審之
    高等法院為之。上訴書狀應敘述具體理由，上訴書狀未敘述
    上訴理由者，應於上訴期間屆滿後20日內補提理由書於原審
    法院，逾期未補提者，原審法院應定期間先命補正；第二審
    法院認為上訴書狀未敘述理由或上訴有第362 條前段之情形
    者，應以判決駁回之，但其情形可以補正而未經原審法院命
    其補正者，審判長應定期間先命補正，刑事訴訟法第361 條
    、第367 條，分別定有明文。所謂上訴書狀應敘述具體理由
    ，必係依據卷內既有訴訟資料或提出新事證，指摘或表明第
    一審判決有何採證認事、用法或量刑等足以影響判決本旨之
    不當或違法，而構成應予撤銷之具體事由，始克當之（例如
    ：依憑證據法則具體指出所採證據何以不具證據能力，或依
    憑卷證資料，明確指出所為證據證明力之判斷如何違背經驗
    、論理法則）；倘僅泛言原判決認定事實錯誤、違背法令、
    量刑失之過重或輕縱，而未依上揭意旨指出具體事由，或形
    式上雖已指出具體事由，然該事由縱使屬實，亦不足以認為
    原判決有何不當或違法者（例如：對不具有調查必要性之證
    據，法院未依聲請調查亦未說明理由，或援用證據不當，但
    除去該證據仍應為同一事實之認定），皆難謂係具體理由，
    俾與第二審上訴制度旨在請求第二審法院撤銷、變更第一審
    不當或違法之判決，以實現個案救濟之立法目的相契合，並
    節制濫行上訴（最高法院97年度臺上字第892 號判決參照）
    。是以上訴人之上訴書狀或補提之上訴理由書，雖有敘述上
    訴理由，惟並未具體敘述第一審判決有上述違法、不當情形
    ，即與未敘述具體理由無異，其所為上訴，即不符合上訴之
    法定要件。
二、經查，本件上訴人即被告甲○○（簡稱被告）因犯5 次攜帶
    兇器竊盜罪，經原審法院分別判處有期徒刑6 月，應執行有
    期徒刑1 年6 月。被告於民國（下同）97年12月16日收受判
    決後，於同年12月19日提起本件第二審上訴，惟其上訴理由
    僅泛言其曾於97年6 月8 日晚上遭乙○○威脅，當時被告向
    乙○○解釋說拿了他約5 萬元，惟乙○○不信，並向被告恫
    稱他認識黑道人士等語。核其上訴意旨，被告並未依據卷內
    既有訴訟資料提出新事證，以指摘或表明第一審判決有何採
    證認事、用法或量刑等足以影響判決本旨之不當或違法，要
    難謂其上訴書狀已經敘述具體理由，揆諸上開規定及說明，
    本件上訴顯無具體理由而不合法定程式，應予駁回，並不經
    言詞辯論為之。
三、據上論斷，應依刑事訴訟法第367 條前段、第372 條，判決
    如主文。
中    華    民    國    98    年    1     月    21    日
                  刑事第二十庭審判長法  官  楊貴雄
                                    法  官  林銓正
                                    法  官  鄧振球
以上正本證明與原本無異。
不得上訴。
                                    書記官  劉有志
中    華    民    國    98    年    1     月    22    日


司法院資訊處製作；財團法人民間司法改革基金會備份。
